【裁判字號】    97,簡上,726
【裁判日期】    971007
【裁判案由】    贓物
【裁判全文】
臺灣桃園地方法院刑事判決             97年度簡上字第726號
上  訴  人
即  被  告  乙○○
上列上訴人即被告因贓物案件，不服本院民國97年7月31日97年
度桃簡字第1965號第一審判決（聲請簡易判決處刑書案號：97年
度偵字第11374號），提起上訴，本院管轄之第二審合議庭判決
如下：
    主  文
上訴駁回。
乙○○緩刑貳年。
    事  實
一、乙○○於民國96年12月底某日晚間11時許，在桃園市○○路
    觀光夜市○○○路旁，明知某真實姓名年籍不詳之成年男子
    斯時以削價換現為訴求所銷售之SONY-ERICSSON廠牌K550i型
    號行動電話1具係來路不明之贓物，竟仍以新臺幣（下同）
    2,000元代價購買，至上開行動電話另為甲○○所有，而前
    於96年12月24日，在甲○○由桃園縣蘆竹鄉○○○街136號
    10樓之3住處前往同街道20號上班處所途中遺失，嗣為警透
    過行動電話序號調取通聯紀錄後查獲。
二、案經甲○○訴由臺北縣政府警察局新莊分局報告臺灣桃園地
    方法院檢察署檢察官偵查聲請以簡易判決處刑。
    理  由
一、考諸證人甲○○於警詢中之陳述，兼以扣押筆錄及扣押物品
    目錄表所載被告乙○○自行填寫以外之內容、贓物認領保管
    單等件，均屬被告以外之人於審判外之言詞或書面陳述，然
    當事人對各該陳述於本院審理中未予爭執，本院審酌上開陳
    述作成時之情況認無不當之處，適為本案證據，依刑事訴訟
    法第159條之5規定，得為證據。論之行動電話通聯調閱查詢
    紀錄、蒐證照片等件，屬非供述性證據，衡無違背法定程序
    取得之情形，依刑事訴訟法第158條之4反面規定，洵有證據
    能力。
二、訊據被告固坦承其於前述時、地以該代價向不明人士購得上
    開行動電話之事實，惟矢口否認有何故買贓物犯行，辯稱：
    不知上開行動電話係他人遺失之物，無涉贓物認識之故意云
    云。經查：
  (一)上開行動電話另為證人所有而前告遺失之事實，業據證人於
    警詢中證述綦詳，參酌證人向與被告未有夙怨，闕付攀誣被
    告之動機，衡情應無甘冒誣告刑責之虞，尚有贓物認領保管
    單為憑，足見上開行動電話係出於財產上犯罪被奪取或侵占
    之物，要屬贓物無疑。
  (二)次就前述被告購得上開行動電話持用之事實，咸為被告所自
    承，並有扣押筆錄、扣押物品目錄表、行動電話通聯調閱查
    詢紀錄、蒐證照片等件以佐，上開證據所示情節互核相符，
    此部分事實應堪認定。
  (三)究以吾人基於日常生活經驗習得之定則，為擔保買受行動電
    話來源之正當性，一般人皆知務須檢視行動電話所附相關資
    料，以免取得來路不明之物；倘捨此不為，擅向未具可靠信
    賴關係之人購入行動電話，復率未查考得予保證來源合法之
    資料，顯係明知該物來路可疑，難謂無贓物認識之故意。觀
    之被告所持上開行動電話，未附保證書或保證來源合法之資
    料，核與社會常情中購買行動電話併以交付保證書之交易習
    慣有異，參諸被告所稱係在觀光夜市○○○路旁向不明人士
    購買，被告與路旁不明人士既未存有可靠信賴關係，而該不
    明人士託詞待取保證書離去後即未返回原處，是被告主觀上
    當藉此推悉上開行動電話容有贓物疑義。又上開行動電話係
    證人以4,000元價格買入後未屆1月旋告遺失，使用時日甚少
    ，外觀性能堪見新穎良好，此經證人於警詢中證述明確，同
    為被告所不否認，則被告以2,000元代價購得上開行動電話
    ，就該遠低於市價之行情，自益引起一般人警覺性而有贓物
    認識灼然。從而，被告所辯無非事後卸責之詞，礙以採信。
  (四)綜上，本案事證已臻明確，被告犯行堪以認定，應予依法論
    科。
三、核被告所為，係犯刑法第349第2項故買贓物罪。原審認被告
    罪證明確，適用刑法第349條第2項、第41條第1項前段及刑
    法施行法第1條之1第1項、第2項前段規定，酌以被告之素行
    暨犯罪之動機、目的、手段、所生之危害、犯罪後之態度等
    一切情狀，量處拘役30日，並諭知易科罰金之折算標準。探
    諸原審認事用法及刑罰量度均無不合，被告上訴請求改判，
    為無理由，應予駁回。另被告未曾因故意犯罪受有期徒刑以
    上刑之宣告，此有臺灣高等法院被告前案紀錄表供考，一時
    失慮始罹刑章，歷此教訓知所警惕信無再犯之虞，且上開行
    動電話確然歸還原主，本院認所宣告之刑以暫不執行為適當
    ，併予宣告緩刑2年，用啟自新。
據上論斷，應依刑事訴訟法第455條之1第1項、第3項、第368條
，刑法第74條第1項第1款，判決如主文。
本案經檢察官林安紜到庭執行職務。
中    華    民    國    97    年    10    月    7     日
                  刑事第一庭  審判長法  官  曾淑華
                                    法  官  鄭吉雄
                                    法  官  俞力華
以上正本證明與原本無異。
不得上訴。
                                    書記官  谷貞豫
中    華    民    國    97    年    10    月    13    日
附錄本案論罪科刑法條
中華民國刑法第349條
（普通贓物罪）
收受贓物者，處3年以下有期徒刑、拘役或500元以下罰金。
搬運、寄藏、故買贓物或為牙保者，處5年以下有期徒刑、拘役
或科或併科1,000元以下罰金。
因贓物變得之財物，以贓物論。


司法院資訊處製作；財團法人民間司法改革基金會備份。
